pl: Dom i ogród > Kuchnia i jadalnia > Narzędzia i sprzęty kuchenne > Dozowniki oleju i octu: Zestawy dozowników oliwy i octu; Dozowniki oleju; Dozowniki octu
ko: 가정/원예 용품 > 주방/식탁 > 주방용품 > 오일/식초 디스펜서: 오일 및 식초 디스펜서 세트; 오일 디스펜서; 식초 디스펜서
fr: Maison et jardin > Arts de la table et arts culinaires > Ustensiles et accessoires de cuisine > Huiliers et vinaigriers: Sets de distributeurs d’huile et de vinaigre; Huiliers; Vinaigriers
sk-SK: Dom a záhrada > Kuchyňa a jedáleň > Kuchynské náradie a riad > Dávkovače oleja a octu: Sady dávkovača oleja a octu; Dávkovače oleja; Dávkovače octu
fi: Koti ja puutarha > Keittiö ja ruokailu > Keittiövälineet ja tarvikkeet > Öljy- ja etikkapullot: Öljy- ja etikan annostelijasarjat; Öljypullot; Etikkapullot
lt-LT: Namai ir sodas > Virtuvė ir valgomasis > Virtuvės įrankiai > Aliejaus ir acto dozatoriai: Aliejaus ir acto dozatorių rinkiniai; Aliejaus dozatoriai; Acto dozatoriai
tr: Ev ve Bahçe > Mutfak ve Yemek > Mutfak Gereçleri ve Aletleri > Yağ ve Sirke Dispenserleri: Yağ ve Sirke Dispenser Setleri; Yağ Dispenserleri; Sirke Dispenserleri
en: Home & Garden > Kitchen & Dining > Kitchen Tools & Utensils > Oil & Vinegar Dispensers: Oil & Vinegar Dispenser Sets; Oil Dispensers; Vinegar Dispensers
hu: Otthon és kert > Konyha és étkező > Konyhai eszközök és edények > Olaj- és ecetadagolók: Olaj- és ecetadagoló szettek; Olajadagolók; Ecetadagolók
ru: Дом и сад > Кухня и сервировка стола > Кухонная утварь > Диспенсеры для масла и уксуса: Наборы диспенсеров для масла и уксуса; Диспенсеры для масла; Диспенсеры для уксуса
de: Heim & Garten > Küche & Esszimmer > Küchenhelfer & -utensilien > Essig- & Ölspender: Essig- & Ölspender-Sets; Ölspender; Essigspender
vi: Nhà và vườn > Phòng bếp và phòng ăn > Dụng cụ nhà bếp > Bình đổ dầu và giấm: Bộ Dụng Cụ Đựng Dầu & Giấm; Bình đổ dầu; Bình đổ giấm
pt-BR: Casa e jardim > Produtos de cozinha e aparelhos de jantar > Ferramentas e utensílios de cozinha > Porta-azeite e porta-vinagre: Conjuntos de dispensers para óleo e vinagre; Porta-azeite; Porta-vinagre
bg-BG: Дом и градина > Кухня и трапезария > Кухненски инструменти и прибори > Диспенсъри за олио и оцет: Комплекти с диспенсъри за олио и оцет; Диспенсъри за олио; Диспенсъри за оцет
hr-HR: Dom i vrt > Kuhinja i blagovaonica > Kuhinjski alati i pribor > Dozatori za ulje i ocat: Kompleti dozatora za ulje i ocat; Dozatori za ulje; Dozatori za ocat
el: Σπίτι & κήπος > Κουζίνα & τραπεζαρία > Εργαλεία & σκεύη κουζίνας > Διανομείς λαδιού & ξυδιού: Σετ δοχείων λαδιού & ξυδιού; Διανομείς λαδιού; Διανομείς ξυδιού
sv: Hem och trädgård > Kök och matsal > Köksverktyg och köksgeråd > Olje- och vinägerbehållare: Olje- och vinägerdispensersatser; Oljebehållare; Vinägerbehållare
es: Casa y jardín > Cocina y comedor > Herramientas y utensilios de cocina > Vinagreras: Juegos de aceitera y vinagrera; Dispensadores de aceite; Dispensadores de vinagre
pt-PT: Casa e jardim > Cozinha e refeições > Ferramentas e utensílios de cozinha > Dispensadores de azeite e vinagre: Conjuntos dispensadores de azeite e vinagre; Dispensadores de azeite; Dispensadores de vinagre
da: Hjem og have > Køkken og spisestue > Køkkenredskaber > Olie- og eddikebeholdere: Olie- og eddikebeholdersæt; Oliebeholdere; Eddikebeholdere
th: บ้านและสวน > ห้องครัวและการรับประทานอาหาร > เครื่องมือและเครื่องใช้ในครัว > ที่จ่ายน้ำมันและน้ำส้มสายชู: ชุดอุปกรณ์จ่ายน้ำมันและน้ำส้มสายชู; ที่จ่ายน้ำมัน; ที่จ่ายน้ำส้มสายชู
nl: Huis en tuin > Keuken en eetkamer > Keukengereedschap > Olie- en azijnstellen: Olie- en azijnstelsets; Oliestellen; Azijnstellen
zh-CN: 家居与园艺 > 厨房/餐厅 > 厨房工具/用具 > 油壶/醋瓶: 油醋分配器套装; 油壶; 醋瓶
zh-TW: 居家和庭園 > 廚房與餐廳 > 廚房工具和用具 > 油罐/醋罐: 油醋罐組; 油罐; 醋罐
cs: Dům a zahrada > Kuchyně a jídelny > Kuchyňské nástroje a vybavení > Nádoby na olej a ocet: Sady nádob na olej a ocet; Dávkovače oleje; Dávkovače octa
ro-RO: Casă și grădină > Bucătărie și sufragerie > Instrumente și ustensile de bucătărie > Dozatoare pentru ulei și oțet: Seturi de dozatoare pentru ulei și oțet; Dozatoare pentru ulei; Dozatoare pentru oțet
it: Casa e giardino > Cucina e pranzo > Strumenti e utensili cucina > Oliere e acetiere: Set per olio e aceto; Dispenser per olio; Dispenser per aceto
sl-SI: Dom in vrt > Kuhinja in jedilnica > Kuhinjska orodja in pripomočki > Posode za olje in kis: Komplet dozirnikov za olje in kis; Posode za olje; Posode za kis
ja: ホーム・ガーデン > キッチン・ダイニング > キッチン用品・調理器具 > オイル・ビネガー用ディスペンサー: オイル・ビネガー用ディスペンサーセット; オイルディスペンサー; ビネガーディスペンサー
nb: Hjem og hage > Kjøkken og spiserom > Kjøkkenverktøy og bestikk > Olje- og eddikdispensere: Sett med olje- og eddikdispensere; Oljedispensere; Eddikdispensere